臺灣苗栗地方法院刑事判決　　　　　　　 95年度易字第657號
公　訴　人　臺灣苗栗地方法院檢察署檢察官
被　　　告　甲○○　33歲民.
上列被告因毒品危害防制條例案件，經檢察官提起公訴（95年度
毒偵字第1161號），及追加起訴（95年度毒偵字第1403號關於施
用海洛因部分），及就施用安非他命追加起訴部分之犯罪事實併
予審理，本院依簡式審判程序判決如下：
    主  文
甲○○施用第一級毒品，累犯，處有期徒刑捌月；扣案之第一級
毒品海洛因壹包（含袋重零點肆公克）沒收銷燬之。又施用第二
級毒品，累犯，處有期徒刑柒月。應執行有期徒刑壹年貳月；扣
案之第一級毒品海洛因壹包（含袋重零點肆公克）沒收銷燬之。
    犯罪事實及理由
一、犯罪事實：
（一）甲○○素行不佳，有違反麻醉藥品管理條例、傷害、竊盜
      及違反毒品危害防制條例等多項前科，最近1 次構成累犯
      之前科紀錄有：
 （1）因竊盜案件，於民國（下同）92年3 月25日，經本院以91
      年度易字第656 號判決，判處有期徒刑2 年，於92年4 月
      21日判決確定。
 （2）因違反毒品危害防制條例案件，於92年8 月29日，經本院
      以92年度易字第263 號判決，判處有期徒刑7 月，於92年
      9 月29日判決確定。
 （3）嗣上開兩案件，於92年10月31日，經本院以92年度聲字第
      681 號裁定，定其應執行刑為有期徒刑2 年6 月。於94年
      11月4 日因縮短刑期假釋出監並付保護管束，於95年1 月
      3 日假釋期滿保護管束未撤銷視為執行完畢。
（二）甲○○又曾有下列施用毒品之前科紀錄：
 （1）因1 犯施用毒品案件，經裁定送觀察、勒戒後，認無繼續
      施用毒品傾向，於88年3 月22日出所，由台灣高等法院台
      中分院，於88年3 月25日，以88年度上易字第324 號為免
      刑判決並確定。
 （2）因2 犯施用毒品案件，經裁定送觀察、勒戒後，認無繼續
      施用毒品傾向，於88年12月9 日出所，由台灣苗栗地方法
      院檢察署檢察官，於88年12月21日，以88年度毒偵字第67
      4 號、88年度毒偵緝字第109 號、88年度毒偵緝字第112
      號為不起訴處分確定。
 （3）因3 犯施用毒品案件，經裁定送強制戒治後，於90年7 月
      10日停止戒治付保護管束，於90年12月11日保護管束期滿
      未撤銷視為執行完畢；至其刑事責任部分，經本院於89年
      6 月29日以89年度易字第520 號判決，判處有期徒刑6 月
      ，於89年7 月29日判決確定。
 （4）因4 犯施用毒品案件，經裁定送強制戒治後，於92年7 月
      1 日入台灣台中戒治所施以強制戒治，因毒品危害防制條
      例修正，於93年1 月9 日出所（此次強制戒治並未執行完
      畢）；至其刑事責任部分，經本院於92年8 月29日以92年
      度易字第263 號判決，判處有期徒刑7 月，於92年9 月29
      日判決確定。
（三）甲○○猶不知悔改，於上開強制戒治期滿執行完畢後5 年
      內，又基於施用第1 級毒品海洛因之犯意，於95年10月15
      日晚上8 時許，在苗栗縣頭份鎮○○街苗栗客運廁所內，
      以將第1 級毒品海洛因摻入香煙內點燃吸食之方式，非法
      施用第1 級毒品海洛因1 次。復基於接續施用第2 級毒品
      安非他命之犯意，自95年7 月17日下午3 時（起訴書誤為
      中午12時）許起，至95年10月22日晚上7 、8 時許止，在
      苗栗縣頭份鎮○○路「豪華旅社」208 號房內、苗栗縣頭
      份鎮○○街苗栗客運廁所內等地，以平均1 、2 天施用1
      次之頻率，將第2 級毒品安非他命置於錫箔紙或玻璃球吸
      食器（未扣案）內，下以火燒烤吸取其產生煙霧之方式，
      接續非法施用第2 級毒品安非他命多次。嗣分別於下列時
      、地，為警查獲：
 （1）苗栗縣警察局竹南分局偵查隊員警，於95年7 月18日上午
      11時許，在苗栗縣頭份鎮○○路上公園「元寶遊藝場」，
      發現甲○○形跡可疑，將甲○○帶回分局調查，並徵得甲
      ○○之同意，採集其尿液送驗結果，發現其尿液呈有甲基
      安非他命陽性反應。
 （2）苗栗縣警察局頭份分局頭份派出所員警，於95年10月16日
      上午9 時50分許，在苗栗縣頭份鎮○○街苗栗客運前，見
      甲○○形跡可疑向前加以盤查，除當場扣得其所有第1 級
      毒品海洛因1 包（含袋重0.4 公克）外，並將甲○○帶回
      派出所採尿送驗結果，發現其尿液同時呈有甲基安非他命
      及嗎啡陽性反應。
 （3）苗栗縣警察局頭份分局頭份派出所員警，於95年10月23日
      下午2 時50分許，在苗栗縣頭份鎮○○路與仁愛路口，發
      現甲○○騎機車未戴安全帽予以攔檢，甲○○見狀加速逃
      逸，於同日下午2 時55分許，逃至苗栗縣頭份鎮○○路85
      0 巷內終被警攔下，警方除在其機車置物箱內，扣得海洛
      因1 包（含袋重0.5 公克，涉嫌非法持有海洛因部分，由
      檢察官另外偵辦中）外，並將甲○○帶回派出所採尿送驗
      結果，發現其尿液仍呈有甲基安非他命陽性反應。
（四）案經苗栗縣警察局竹南分局報請台灣苗栗地方法院檢察署
      檢察官偵查起訴，及由苗栗縣警察局頭份分局報請同署檢
      察官追加起訴。
二、證據名稱：
（一）本案犯罪事實部分（95年度毒偵字第1161號）：
 （1）被告甲○○於警詢時及偵、審中之自白。
 （2）苗栗縣警察局竹南分局偵辦毒品案件尿液鑑驗代碼對照表
      、中山醫學大學附設醫院檢驗科藥物檢測中心95年7 月27
      日尿液檢驗報告等各1 紙。
 （3）刑案資料查註紀錄表、台灣高等法院被告前案紀錄表。
（二）追加起訴施用海洛因部分（95年度毒偵字第1403號）：
 （1）被告甲○○於警詢時及偵、審中之自白。
 （2）濫用藥物尿液檢驗監管紀錄表、中山醫學大學附設醫院檢
      驗科藥物檢測中心95年10月26日尿液檢驗報告等各1 紙。
 （3）扣案之海洛因1包（含袋重0.4公克）。
 （4）刑案資料查註紀錄表、台灣高等法院被告前案紀錄表。
（三）施用安非他命併予審理之犯罪事實部分（95年度毒偵字第
      1403號、95年度毒偵字第1426號）：
 （1）被告甲○○於警詢時及偵、審中之自白。
 （2）濫用藥物尿液檢驗監管紀錄表、中山醫學大學附設醫院檢
      驗科藥物檢測中心95年10月26日、95年11月2 日尿液檢驗
      報告等影本各1 紙。
 （3）刑案資料查註紀錄表、台灣高等法院被告前案紀錄表。
三、論罪科刑之理由：
 （1）按我國刑法於94年1 月7 日修正，於94年2 月2 日經總統
      公布，並於95年7 月1 日施行，修正前刑法第56條連續犯
      之規定業經刪除，刪除連續犯規定之修正理由已有：「至
      連續犯之規定廢除後，對於部分習慣犯，例如竊盜、吸毒
      等犯罪，是否會因適用數罪併罰而使刑罰過重產生不合理
      之現象一節，在實務運用上應可參考德、日等國之經驗，
      委由學界及實務界以補充解釋之方式，發展接續犯之概念
      ，對於合乎接續犯或包括的1 罪之情形，認為構成單一之
      犯罪，以限縮數罪併罰之範圍，用以解決上述問題」之說
      明，且按刑事法若干犯罪行為態樣，本質上原具有反覆、
      延續實行之特徵，立法時既予特別歸類，定為犯罪構成要
      件之行為要素，則行為人基於概括之犯意，在密切接近之
      一定時、地持續實行之複次行為，倘依社會通念，於客觀
      上認為符合一個反覆、延續性之行為觀念者，於刑法評價
      上，即應僅成立一罪。而毒品因有高度之成癮性及濫用性
      ，施用毒品之行為本身，顯然具有反覆性及延續性之特徵
      ，如將「持續多次施用毒品行為」評價為數罪，恐與「刑
      罰過度評價禁止原則」相悖，並有違憲法所揭櫫之比例原
      則。經查，被告甲○○向本院供稱：其施用安非他命之頻
      率，是每1 、2 天施用1 次等語，足見被告甲○○自95年
      7月17日下午3時許起，至95年10月22日晚上7、8時許止，
      短時間內施用安非他命之犯行相當密集，且具有高度成癮
      性，自應論以接續犯（參照台灣高等法院暨所屬法院95年
      法律座談會刑事類提案第13號）。公訴人就被告甲○○另
      於95年10月15日晚上8 時許、95年10月22日晚上7 、8 時
      許，施用第2 級毒品安非他命之犯行，認為係另一犯罪行
      為而追加起訴，自有所誤會。
 （2）次按，刑事訴訟法第267 條規定，檢察官就犯罪事實一部
      起訴者，其效力及於全部，係指已起訴之部分及未起訴之
      部分，均構成犯罪，並具有連續犯、牽連犯或想像競合犯
      等裁判上一罪關係，或屬常業犯、接續犯、吸收犯、結合
      犯、加重結果犯等實質上一罪，其一部犯罪事實經起訴者
      ，本於審判不可分原則，受訴法院應就構成同一案件之全
      部犯罪事實予以審判而言（最高法院93年度台上字第6182
      號判決要旨參照）。
 （3）核被告甲○○所為，係犯毒品危害防制條例第10條第1 項
      施用第一級毒品罪、同條第2 項施用第二級毒品罪。其非
      法持有海洛因、安非他命之低度行為，應分別為施用之高
      度行為所吸收，均不另論罪。被告甲○○自95年7 月17日
      下午3 時許以後，至95年10月22日晚上7 、8 時許止，期
      間內多次施用第2 級毒品安非他命之犯行，雖或未經起訴
      ，或追加起訴，因均與本案起訴部分，有接續犯之實質上
      一罪關係，為起訴效力所及，本院自應一併予以審理，附
      此敘明。查被告甲○○有犯罪事實欄（一）之前科紀錄，
      有台灣高等法院被告前案紀錄表在卷可按，5 年內故意再
      犯本案之罪，應依刑法第47條第1 項之規定，加重其刑。
      被告甲○○所犯上開2 罪，犯意各別，行為互殊，應分論
      併罰。爰審酌被告甲○○一再非法施用毒品，理應重罰，
      惟念其所犯僅戕害個人身心健康，及犯後能坦白承認等一
      切情狀，分別量處如主文所示之刑，並定其應執行之刑，
      以資懲儆。
（4）至第1 次扣案之海洛因1 包（含袋重0.4 公克），係第1
     級毒品，應依毒品危害防制條例第18條第1 項前段之規定
     予以宣告沒收銷燬之。另第2 次扣案之海洛因1 包（含袋
     重0.5 公克），因被告甲○○否認為其所有，且被告甲○
     ○是否另涉犯持有第1 級毒品罪，正由檢察官另外偵辦中
     ，本院自不對該包海洛因宣告沒收銷燬之。
四、應適用之法條：
（一）刑事訴訟法第273 條之1 第1 項、第299 條第1 項前段、
      第310 條之2、第454條第1 項。
（二）毒品危害防制條例第10條第1 項、第2 項、第18條第1 項
      前段。
（三）刑法第11條前段、第47條第1 項、第51條第5 款。
五、本判決係依刑事訴訟法第310 條之2 、第454 條第1 項製作
    ，依法僅記載當事人欄、主文、犯罪事實、證據名稱以及應
    適用之法條，其中犯罪事實部分，依同法第308 條之修正立
    法理由，亦僅記載犯罪構成要件事實，關於刑罰加重事由（
    含累犯在內）免予記載（法院辦理刑事訴訟案件應行注意事
    項第144 點參照），但仍於主文予以表明，並於應適用之法
    條欄予以引用。如不服本判決，應於判決送達之日起10日內
    ，向本院提起上訴。
本案經檢察官蕭慶賢到庭執行職務。
中　　華　　民　　國　　96　　年　　1 　　月　　30　　日
                  刑事第三庭    法　官　柳 章 峰
以上正本證明與原本無異。
如不服本判決，應於判決送達後10日內向本院提出上訴狀（應抄
附繕本）。告訴人或被害人如對於本判決不服者，應具備理由請
求檢察官上訴，其上訴期間之計算係以檢察官收受判決正本之日
期為準。
                                書記官  陳  采 瑜
中　　華　　民　　國　　96　　年　　1 　　月　　30　　日
附記論罪之法條全文：
毒品危害防制條例第10條
施用第一級毒品者，處6 月以上5 年以下有期徒刑。
施用第二級毒品者，處3 年以下有期徒刑。
